台灣高等法院交通事件裁定　　　　　　　　　　　　九十一年度交抗字第八號
　　抗　告　人
　　即受處分人　　甲○○
右抗告人因違反道路交通管理處罰條例案件，不服臺灣台北地方法院中華民國九十一
年九月二日裁定（九十一年度交聲字第五○二號），提起抗告，本院裁定如左：
    主  文
抗告駁回。
    理  由
一、按道路交通管理處罰條例第八十二條第一項第一款規定：在道路堆積、放置或拋
    擲足以妨礙交通之物者，除責令行為人即時停止並消除障礙外，處行為人或其雇
    主新臺幣（下同）一千二百元以上二千四百元以下罰鍰。又按同條例第三條第一
    款規定，條文中所指之道路，指公路、街道、巷衖、廣場、騎樓、走廊或其他供
    公眾通行之地方。
二、本件抗告人即受處分人甲○○於民國九十一年二月二十日晚間八時四分許，在臺
    北市○○路三二一號其經營之小吃店前騎樓擺設二張長椅之事實，業據受處分人
    於異議狀中坦認及員警程紹頤到庭證述屬實，並有採證相片二幀、舉發違反道路
  交通管理事件通知單在卷足憑。原處分機關據以援引上開規定，並因受處分人逾
    越應到案期限三十日以上逕行裁決處罰，依違反道路交通管理事件統一裁罰標準
    表裁處受處分人罰鍰二千四百元，核無不當。
三、抗告人抗告意旨略稱：伊在騎樓擺設椅子係為提供等公車之老弱婦孺當作座位使
    用，且依違反道路交通管理事件通知單上所載，伊違規日期為九十一年二月二十
    日，應到案日期為九十一年三月七日，伊係於九十一年二月二十七日向原處分機
    關提出申訴（即聲明異議），由原處分機關於九十一年四月八日裁定維持原處分
    ，因應到案日期尚在靜候原處分機關裁定其間內，是並未逾越到案期限。另原處
    分機關未依警告、沒收堆積物、開單告發等程序處理，亦有未洽云云。惟參諸卷
    附之採證相片，受處分人在騎樓上所擺放之二張長椅，使騎樓內與騎樓外紅磚道
    之通道減縮，確實會妨害行人之往來，尚難因受處分人擺放長椅為一片好心及方
    便等公車之人坐下等待，即認未妨害交通。又依道路交通案件處理辦法第十五條
    之規定，除非依法裁定停止執行，否則聲明異議並無停止執行之效力。是抗告人
    雖於到案期間前向原處分機關聲明異議，惟該聲明異議並無停止執行之效力，抗
    告人仍應依法於異議期間內到案聽候裁決。再依違反道路交通管理事件統一裁罰
    基準及處理細則第四十四條規定，違反道路交通管理事件行為人，未依規定自動
    繳納罰鍰，或未依規定到案聽候裁決，處罰機關應於舉發違反道路交通管理事件
    通知單送達二個月內依基準表逕行裁決之。又觀諸上開道路交通管理處罰條例第
    八十二條第一項第一款之規定，行為人有違犯上開行為者，並無須先行「警告」
    及「沒收堆積物」之規定，是原處分機關依上開規定以抗告人逾越應到案期限而
    逕行裁處受處分人罰鍰二千四百元，其所為裁處，核無不當，抗告人抗告為無理
    由，應予駁回。
據上論斷，應依道路交通案件處理辦法第二十六條，刑事訴訟法第四百十二條，裁定
如主文。
中      華      民      國      九十一    年      十      月      七    日
                              台灣高等法院交通法庭
                                  審判長法  官  葉  騰  瑞
                                        法  官  江  國  華
                                        法  官  莊  明  彰
右正本證明與原本無異。
不得再抗告。
        書記官  廖  嫣  雯
中      華      民      國      九十一    年      十      月      七    日
